臺灣高雄地方法院刑事判決　　　　　 100年度審易字第3787號
公　訴　人　臺灣高雄地方法院檢察署檢察官
被　　　告　莊孟璋
上列被告因竊盜案件，經檢察官提起公訴（100 年度偵字第2847
7 號），被告於本院準備程序進行中，就被訴事實為有罪之陳述
，經本院裁定改依簡式審判程序審理，判決如下：
    主  文
莊孟璋犯侵入住宅竊盜罪，累犯，處有期徒刑陸月，如易科罰金
，以新臺幣壹仟元折算壹日。
    事實及理由
一、本件被告莊孟璋所犯係死刑、無期徒刑、最輕本刑為3 年以
    上有期徒刑以外之罪，其於準備程序進行中就前揭被訴事實
    為有罪之陳述，經本院告知簡式審判程序之旨，並聽取當事
    人之意見後，認無不得或不宜改依簡式審判程序進行之情形
    ，爰依刑事訴訟法第273 條之1 第1 項規定，裁定改依簡式
    審判程序審理。又本件所引屬於審判外陳述之傳聞證據，依
    同法第273 條之2 規定，不受第159 條第1 項關於傳聞法則
    規定之限制，依法有證據能力，均合先敘明。
二、本件犯罪事實及證據，除犯罪事實欄第9 行「嗣經警於同年
    月27日下午5 時30分許，至謝敏聰前揭住處查訪時，察覺有
    異，始循線查知上情。」之記載，補充更正為「嗣經警於同
    年月27日下午5 時30分許，至毒品列管人口謝敏聰前揭住處
    查訪時，得知該液晶電視為莊孟璋寄放，循線通知莊孟璋到
    案說明，經莊孟璋主動向承辦警員坦承上開竊盜犯行而願接
    受裁判，而查悉上情。」；證據部分補充「被告於本院審理
    時之自白」外，餘均引用檢察官起訴書之記載（詳如附件）
    。
三、核被告所為，係犯刑法第321 條第1 項第1 款之侵入住宅竊
    盜罪。至被告無故侵入住宅之行為，已結合於前開所犯加重
    竊盜罪之罪質中，無庸另論以刑法第306 條第1 項無故侵入
    住宅罪（最高法院民國84年度臺上字第441 號、91年度臺上
    字第4354號判決意旨參照）。又被告前於97年間，因施用毒
    品案件，經本院以97年度審訴字第2231號判決判處有期徒刑
    7 月確定，於98年6 月26日縮刑期滿執行完畢等情，有臺灣
    高等法院被告前案紀錄表1 份在卷可憑，其受徒刑執行完畢
    後，5 年以內故意再犯本件有期徒刑以上之罪，為累犯，應
    依法加重其刑。另被告竊得上開液晶電視後，被害人陳詠裕
    並未報案，業據被害人陳詠裕於警詢中陳述在卷（見臺灣高
    雄地方法院檢察署100 年度偵字第28477 號卷第9 頁反面）
    ，是警員查訪證人謝敏聰位於高雄市○○區○○路27號住處
    而發現該液晶電視時，衡情，應僅知該液晶電視為被告所寄
    放，但不知該液晶電視之來源，準此，被告經警通知到案說
    明後，主動坦承該液晶電視係自被害人陳詠裕住處所竊得乙
    節，應符合刑法第62條前段規定之自首要件，爰就此部分之
    犯行減輕其刑。又因被告就上開犯罪事實同時有前揭加重其
    刑、減輕其刑之事由，爰依法先加後減之。爰審酌被告前已
    有竊盜犯行經法院論罪科刑之紀錄，猶不知警惕，利用他人
    住宅大門未關之機會，擅自侵入他人住宅竊取財物，毫不尊
    重他人財產權，破壞居住安寧及社會治安，所為誠屬可議；
    另考量被告犯後坦承犯行，所竊取之液晶電視已由被害人領
    回，有卷附贓物認領保管單附卷可憑，被害人所受損失稍減
    ，及被告之犯罪動機、目的、手段、犯罪所生危害等一切情
    狀，量處如主文所示之刑，並諭知易科罰金之折算標準，以
    示懲儆。
據上論斷，應依刑事訴訟法第273 條之1 第1 項、第299 條第1
項前段、第310 條之2 、第454 條第2 項，刑法第321 條第1 項
第1 款、第47條第1 項、第62條前段、第41條第1 項前段，判決
如主文。
本案經檢察官陳俊宏到庭執行職務。
中    華    民    國   100    年    12    月    29    日
                  刑事第十庭    法  官  毛妍懿
以上正本證明與原本無異。
如不服本判決應於收受判決後10日內向本院提出上訴書狀，並應
敘述具體理由。其未敘述上訴理由者，應於上訴期間屆滿後20日
內向本院補提理由書(均須按他造當事人之人數附繕本)「切勿逕
送上級法院」。
中    華    民    國   100    年    12    月    29    日
                                書記官  陳蓉柔
附錄本案論罪科刑法條：
中華民國刑法第321條
（加重竊盜罪）
犯竊盜罪而有下列情形之一者，處6 月以上、5 年以下有期徒刑
，得併科新臺幣10萬元以下罰金：
一、侵入住宅或有人居住之建築物、船艦或隱匿其內而犯之者。
二、毀越門扇、牆垣或其他安全設備而犯之者。
三、攜帶兇器而犯之者。
四、結夥三人以上而犯之者。
五、乘火災、水災或其他災害之際而犯之者。
六、在車站、埠頭、航空站或其他供水、陸、空公眾運輸之舟、
    車、航空機內而犯之者。
前項之未遂犯罰之。
附件：
臺灣高雄地方法院檢察署檢察官起訴書
                                    100年度偵字第28477號
    被      告  莊孟璋  男  42歲（民國○○年○月○○日生）
                        住高雄市旗津區○○○路28巷3號
                        國民身分證統一編號：Ｚ000000000號
上列被告因竊盜案件，業經偵查終結，認應提起公訴，茲將犯罪
事實及證據並所犯法條分敘如下：
        犯罪事實
一、莊孟璋前於民國97年間因毒品危害防制條例案件，經臺灣高
    雄地方法院以97年度審訴字第2231號判決處有期徒刑7 月確
    定，而於98年6 月26日執行完畢。詎其猶不知悔改，於100
    年9 月20日下午3 時許，行經陳詠裕位於高雄市旗津區○○
    ○路577 巷1 號住處時，因見該處大門未關，竟意圖為自己
    不法之所有，擅自侵入上開住宅客廳，徒手竊取液晶電視1
    臺得手後，將該電視寄放於不知情之友人謝敏聰位於高雄市
    ○○區○○路27號住處。嗣經警於同年月27日下午5 時30分
    許，至謝敏聰前揭住處查訪時，察覺有異，始循線查知上情
    。
二、案經高雄市政府警察局鼓山分局移送偵辦。
        證據並所犯法條
一、證據清單及待證事實：
┌──┬───────────┬────────────┐
│編號│證據名稱              │待證事實                │
├──┼───────────┼────────────┤
│ 1  │被告莊孟璋於警詢及偵查│全部犯罪事實。          │
│    │中之自白              │                        │
├──┼───────────┼────────────┤
│ 2  │證人即被害人陳詠裕於警│全部犯罪事實。          │
│    │詢中之證述            │                        │
├──┼───────────┼────────────┤
│ 3  │證人謝敏聰於警詢中之證│警方於其住處中所查扣之液│
│    │述                    │晶電視1臺係被告所寄放之 │
│    │                      │事實。                  │
├──┼───────────┼────────────┤
│ 4  │扣押筆錄、扣押物品目錄│警方於謝敏聰住處扣得被害│
│    │表、贓物認領保管單、現│人陳詠裕所持有之液晶電視│
│    │場照片4張             │1臺等事實。             │
└──┴───────────┴────────────┘
二、核被告所為，係犯刑法第321 條第1 項第1 款之侵入住宅竊
    盜罪嫌。又被告曾受有期徒刑之執行完畢，有本署刑案資料
    查註紀錄表附卷可參，其於5 年內故意再犯本件有期徒刑以
    上之罪，為累犯，請依刑法第47條第1 項規定加重其刑。
三、依刑事訴訟法第251 條第1 項提起公訴。
    此  致
臺灣高雄地方法院
中    華    民    國   100    年    10    月    24    日
                              檢  察  官    甘  若  蘋